【裁判字號】    97,裁,3121
【裁判日期】    970612
【裁判案由】    有關稅捐事務
【裁判全文】
最  高  行  政  法  院  裁  定
                                      97年度裁字第3121號
上  訴  人  彥欣企業股份有限公司
代  表  人  甲○○
被 上訴 人  財政部臺灣省中區國稅局
代  表  人  乙○○
上列當事人間有關稅捐事務事件，上訴人對於中華民國97年3月
18日臺中高等行政法院96年度再字第26號判決，提起上訴，本院
裁定如下：
    主  文
上訴駁回。
上訴審訴訟費用由上訴人負擔。
    理  由
一、按對於高等行政法院判決之上訴，非以其違背法令為理由，
    不得為之，行政訴訟法第242條定有明文。依同法第243條第
    1項規定，判決不適用法規或適用不當者，為違背法令；而
    判決有同條第2項所列各款情形之一者，為當然違背法令。
    是當事人對於高等行政法院判決上訴，如依行政訴訟法第24
    3條第1項規定，以高等行政法院判決有不適用法規或適用不
    當為理由時，其上訴狀或理由書應有具體之指摘，並揭示該
    法規之條項或其內容；若係成文法以外之法則，應揭示該法
    則之旨趣；倘為司法院解釋或本院之判例，則應揭示該判解
    之字號或其內容。如以行政訴訟法第243條第2項所列各款情
    形為理由時，其上訴狀或理由書，應揭示合於該條項各款之
    事實。上訴狀或理由書如未依此項方法表明，或其所表明者
    與上開法條規定不合時，即難認為已對高等行政法院判決之
    違背法令有具體之指摘，其上訴自難認為合法。
二、本件上訴人對於高等行政法院判決上訴，主張：上訴人業經
    清算完結，經臺灣高等法院臺中分院裁定備查在案，且被上
    訴人亦陳述：「經查詢財產歸戶清單，該公司已無可供移送
    執行之財產」，且事實上系爭新台幣7,000萬元本非上訴人
    公司所收股款，上訴人業提出證人林俊智會計師作證，上訴
    人亦未曾採購YAHMAHA投影電視等設備，加以被上訴人提出
    上訴人民國84及85年度營利所得稅行政執行案件移送書影本
    ，亦足證被上訴人已承認上訴人清算完結，諸此證據原審法
    院疏未斟酌而足以影響原判決勝負，上訴人原再審之訴確有
    理由等語，為其理由。惟核其上訴理由，係就原審取捨證據
    、認定事實之職權行使，指摘其為不當，且原審判決亦已敘
    明：上訴人並未能提出證人林俊智之證言為虛偽之有罪判決
    ，另上訴人主張原確定判決有發現未經斟酌之證物，惟上訴
    人主張之重要證物，於前訴訟程序業已提出，並經原確定判
    決審酌，並無上訴人所稱之情形，自不符行政訴訟法第273
    條第1項第10款、第13款之要件。另原確定判決係基於調查
    相關證據，認定上訴人資本為7,000萬元且尚有台中世貿聯
    誼社B1之1、2、3號設備乙式1,600萬元整，加上加裝之電腦
    全套設備及YAHMAHA大螢幕投影電視等未予處分，而認上訴
    人尚未清算完結而駁回上訴人請求註銷欠稅之撤銷訴訟，並
    未以其他行政處分作為判決基礎，是上訴人以其代表人甲○
    ○被限制出境已解除，認作為判決基礎之行政處分已變更而
    得為再審之事由，自不足採。自無行政訴訟法第273條第11
    款、第14款之再審事由等情甚詳，上訴意旨泛言原審所為論
    斷，未能審酌足以影響原確定判決之因素等云，而非具體表
    明合於不適用法規、適用法規不當、或行政訴訟法第243條
    第2項所列各款之情形，難認對該判決之如何違背法令已有
    具體之指摘。依首開規定及說明，應認其上訴為不合法。
三、據上論結，本件上訴為不合法。依行政訴訟法第249條第1項
    前段、第104條、民事訴訟法第95條、第78條，裁定如主文
    。
中    華    民    國    97    年    6     月    12    日
                    最高行政法院第一庭
                        審判長法官  鄭  淑  貞
                              法官  姜  仁  脩
                              法官  鄭  忠  仁
                              法官  鄭  小  康
                              法官  帥  嘉  寶
以  上  正  本  證  明  與  原  本  無  異
中    華    民    國    97    年    6     月    12    日
                              書記官  郭  育  玎


司法院資訊處製作；財團法人民間司法改革基金會備份。
